# 股改报告基准日和挂牌报告基准日之间有什么关系吗

提问人：树梢新月弯弯 时间：2016-04-25 17:50:09
股改报告基准日和挂牌报告基准日之间有什么关系吗？之间的跨度比较大有什么影响吗？

回答人：chenyiwei
在新三板挂牌业务中，这两个基准日可以是同一日。挂牌基准日不能早于股改基准日。对这两者之间的时间跨度无规定。但鉴于早期的股改往往不规范之处较多，因此较早完成股改的公司有不少需要对股改过程中的瑕疵进行弥补甚至重新股改。